臺灣高雄地方法院刑事判決
111年度審侵訴字第15號
公  訴  人  臺灣高雄地方檢察署檢察官
被      告  何昱霖



上列被告因妨害性自主案件，經檢察官提起公訴（111年度偵字
第8913號），被告於本院準備程序為有罪之陳述，經受命法官告
知簡式審判程序之旨，並聽取檢察官、被告之意見後，合議庭裁
定由受命法官依簡式審判程序獨任審理，判決如下：
    主  文
甲○○犯對於十四歲以上未滿十六歲之女子為性交罪，共伍罪，各
處有期徒刑肆月。應執行有期徒刑壹年。
    事  實
一、甲○○於民國109年5月底，結識代號AV000-A110407號女子(94
    年9月生，真實姓名年籍詳代號與真實姓名對照表，案發時
    為14歲以上、未滿16歲之人，下稱A女)，詎甲○○明知A女係1
    4歲以上，未滿16歲之少女，性自主能力及身體自主判斷能
    力均尚未成熟，竟基於與14歲以上未滿16歲之女子為性交之
    犯意，而先後於109年7月20日至110年4月間之某日時，在A
    女位於高雄市鳳山區住處（地址詳卷）、甲○○高雄市仁武區
    某住處、甲○○高雄市三民區某租屋處等地，未違反A女之意
    願，以其陰莖插入A女陰道之方式，與14歲以上未滿16歲之A
    女為性交，共5次。
二、案經A女及A女之母代號AV000-A110407A（真實姓名年籍詳卷
    ，下稱B女）告訴由高雄市政府警察局婦幼警察隊報告臺灣
    高雄地方檢察署檢察官偵查起訴。
    理  由
一、程序事項
  ㈠本件被告甲○○所犯係死刑、無期徒刑、最輕本刑為3年以上有
    期徒刑以外之罪，其於準備程序進行中就被訴事實為有罪之
    陳述，經受命法官告知簡式審判程序之旨，並聽取當事人之
    意見後，本院合議庭認無不得或不宜改依簡式審判程序進行
    之情形，爰依刑事訴訟法第273條之1第1項、第284條之1規
    定，裁定由受命法官獨任進行簡式審判程序。是本件證據調
    查依刑事訴訟法第273條之2規定，不受同法第159條第1項、
    第161條之2、第161條之3、第163條之1及第164條至170條規
    定之限制，合先敘明。
  ㈡按行政機關、司法機關及軍法機關所製作必須公示之文書，
    不得揭露被害人之姓名、出生年月日、住居所及其他足資識
    別被害人身分之資訊，性侵害犯罪防治法第12條第2項定有
    明文。又所謂其他足資識別被害人身分之資訊，依同法施行
    細則第6條規定，包括被害人照片或影像、聲音、住址、親
    屬姓名或其關係、就讀學校與班級或工作場所等個人基本資
    料。依上開規定，就性侵害犯罪被害人A女、A女之母B女，
    為免揭露足資識別其等之身分資訊，均以前述代號稱呼，其
    等詳細身分及識別資料則詳卷附彌封袋內之真實姓名對照表
    所載，合先敘明。
二、上開犯罪事實，業據被告甲○○於警詢（警卷第2至5頁）、偵
    訊（偵卷第21至23頁），及本院審理時（審侵訴卷第31、47
    、51頁）均坦承不諱，核與證人即告訴人A女於警詢（警卷
    第11至14頁）、偵訊（偵卷第13至15頁）之證述，B女於警
    詢（警卷第17頁）、偵訊（偵卷第15頁）之證述，參核相符
    ；並有被告與告訴人A女對話紀錄1份（警卷第30至35頁）在
    卷可佐。足認被告前揭任意性自白，核與卷內積極事證，參
    核相符，堪以採認。是本案事證明確，被告上開犯行，堪以
    認定，應依法論科。
三、論罪科刑
  ㈠按刑法總則之加重，係概括性之規定，所有罪名均一體適用
    ；刑法分則之加重，係就犯罪類型變更之個別犯罪行為予以
    加重，為另一獨立之罪名。兒童及少年福利與權益保障法第
    112條第1項前段有關對兒童及少年犯罪之加重，係對被害人
    為兒童及少年之特殊要件，予以加重處罰，乃就犯罪類型變
    更之個別犯罪行為予以加重，即屬刑法分則加重之性質（最
    高法院97年度台非字第276號判決意旨參照）。查被告係91
    年6月1日生，有其個人戶籍資料查詢結果1紙（審侵訴卷第1
    1頁）在卷可參，其於本件案發時係年滿18歲之未成年人，
    尚不符合兒童及少年福利與權益保障法第112條第1項前段「
    成年人故意對其犯罪」之要件；又被害人A女係94年9月間生
    （年籍詳卷），於本件案發時雖係14歲以上未滿16歲之女子
    ，然刑法第227條第3項既係以被害人年齡所設特別處罰規定
    ，自無庸再依上開規定加重其刑。本件核被告所為，係犯刑
    法第227條第3項之對於14歲以上未滿16歲之女子為性交罪（
    共5罪）。被告所犯上開5罪間，犯意各別、時地有異，應論
    以數罪併罰之。　　
  ㈡爰以行為人之責任為基礎，審酌被告為甫年滿18歲之青年，
    明知A女為14歲以上未滿16歲之少女，性觀念未臻成熟，且
    缺乏完全之性自主能力及身體自主判斷能力，竟未能自我克
    制性衝動，而與A女為性交行為，足認法紀觀念淡薄，且影
    響A女將來身心正常發展，所為實屬不該，犯後被告迄未與
    被害人A女達成和解或賠償，且A女之母B女、A女具狀表示因
    被告未出席調解，均不願原諒被告，請求從重量刑，有刑事
    陳述意見狀1份在卷可參；兼衡被告素行非惡，而其教育程
    度為高中畢業，現就讀大學，大一休學中，現在從事工業配
    電電機工程技術工，1個月收入約新臺幣3萬元，未婚，無小
    孩等智識、家庭及經濟狀況（審侵訴卷第51頁）等個人責任
    基礎，暨其犯罪之動機、目的、手段、所生損害等一切情狀
    ，分別量處如主文所示之刑；並考量被告所犯罪質相同，未
    使用暴力，犯罪期間較長（109年7月20日至110年4日間）、
    變更3不同地點，惡性非鉅，兼衡被告所犯之罪質、被害罪
    數5次、欲達到犯罪預防目的所需之制裁程度等情節，暨被
    告所犯數罪反應出之人格特性，及整體刑法目的暨相關刑事
    政策，爰依法定其應執行刑如主文所示。　　　　
四、至被告雖以：被告那時剛滿18歲，是兩廂情願發生性行為，
    希望與對方及其父母和解，希望給予一個機會，使能改過自
    新，而為緩刑宣告云云。然本院衡酌被告明知甲女係未滿16
    歲之未成年女子，性自主能力及及身體自主判斷能力均尚未
    成熟，仍與A女發生本件性交行為達5次，嚴重妨害甲女身心
    之健全發展，顯見被告法治觀念薄弱，且對甲女及其家庭造
    成頗重之精神上損害，本不宜輕縱，實有透過刑之執行，以
    收刑罰教化之效，是本院認被告並無「以暫不執行為適當」
    之情事，爰不予宣告緩刑，併此敘明。　　
據上論斷，應依刑事訴訟法第273條之1第1項、第284條之1、第2
99條第1項前段，刑法第227條第3項、第51條第5款，判決如主文
。
本案經檢察官乙○○提起公訴，檢察官呂乾坤到庭執行職務。
中    華    民    國   111    年    8     月    11    日
                  刑事第五庭    法  官  李昆南
以上正本證明與原本無異。
如不服本判決應於收受送達後20日內向本院提出上訴書狀，並應
敘述具體理由；如未敘述上訴理由者，應於上訴期間屆滿後20日
內向本院補提理由書（均須按他造當事人之人數附繕本）「切勿
逕送上級法院」。
因疫情而遲誤不變期間，得向法院聲請回復原狀。
中　　華　　民　　國　　111 　年　　8 　　月　　12　　日
                                 書記官  鄭仕暘
附錄本判決論罪科刑法條：
中華民國刑法第227條
對於未滿十四歲之男女為性交者，處3年以上10年以下有期徒刑
。
對於未滿十四歲之男女為猥褻之行為者，處6月以上5年以下有期
徒刑。
對於十四歲以上未滿十六歲之男女為性交者，處7年以下有期徒
刑。
對於十四歲以上未滿十六歲之男女為猥褻之行為者，處3年以下
有期徒刑。
第1項、第3項之未遂犯罰之。